臺灣基隆地方法院基隆簡易庭民事判決
110年度基簡字第349號
原      告  巫○安    （真實姓名、年籍及住所均詳卷）
            巫○璇    （真實姓名、年籍及住所均詳卷）
兼
上二人共同
法定代理人  方○○    （真實姓名、年籍及住所均詳卷）
            巫○○    （真實姓名、年籍及住所均詳卷）
兼上一人            
訴訟代理人  方○○    （真實姓名、年籍及住所均詳卷）
兼上一人
訴訟代理人  巫健生  
被      告  許閔翔  

訴訟代理人  邱議    
上列當事人間因過失傷害案件，經原告提起刑事附帶民事訴訟，
請求侵權行為損害賠償事件，經本院刑事庭裁定移送前來（ 109
年度交附民字第164號），本院於民國110年10月13日言詞辯論終
結，判決如下：
    主  文
被告應給付原告乙○○新臺幣參萬零參佰玖拾肆元。
被告應給付原告丙○○新臺幣參萬零肆佰伍拾伍元。
被告應給付原告方○○新臺幣貳萬伍仟肆佰柒拾元。
被告應給付原告丁○○新臺幣貳萬捌仟參佰肆拾陸元。
被告應給付原告甲○○新臺幣參萬貳仟玖佰陸拾伍元。
原告其餘之訴均駁回。
訴訟費用新臺幣玖仟玖佰壹拾元由被告負擔新臺幣參佰柒拾元，
餘新臺幣玖仟伍佰肆拾元由原告甲○○負擔。
本判決第一項得假執行，但被告如以新臺幣參萬零參佰玖拾肆元
為原告乙○○預供擔保，得免為假執行。
本判決第二項得假執行，但被告如以新臺幣參萬零肆佰伍拾伍元
為原告丙○○預供擔保，得免為假執行。
本判決第三項得假執行，但被告如以新臺幣貳萬伍仟肆佰柒拾元
為原告方○○預供擔保，得免為假執行。
本判決第四項得假執行，但被告如以新臺幣貳萬捌仟參佰肆拾陸
元為原告丁○○預供擔保，得免為假執行。
本判決第五項得假執行，但被告如以新臺幣參萬貳仟玖佰陸拾伍
元為原告甲○○預供擔保，得免為假執行。   　　
　　事實及理由
壹、程序部分：
一、按因犯罪而受損害之人，於刑事訴訟程序得附帶提起民事訴
    訟，對於被告及依民法負賠償責任之人，請求回復其損害；
    前項請求之範圍，依民法之規定，刑事訴訟法第487條定有
    明文。而刑事法院之職權僅在認定犯罪事實之有無，例外就
    附帶民事訴訟為審判時，亦必須以刑事判決所認定之事實為
    依據，刑事訴訟法第500條復有明文，除此之外之一切非犯
    罪事實在法律上之評價究為民事不法行為，抑或行政秩序不
    法行為，均非刑事法院所得審究；因此刑事訴訟法第487條
    第1項所稱之因犯罪而受損害之人，必須是其個人私權，因
    起訴之犯罪事實之侵害，致生損害者始得提起。又刑事庭移
    送民事庭之附帶民事訴訟，僅移送後之訴訟程序，應適用民
    事訴訟法，若移送前之訴訟行為是否合法，仍應依刑事訴法
    決定之，故移送民事庭之附帶民事訴訟，其提起合法與否，
    自應依刑事訴訟法予以判斷。然移送前提起之附帶民事訴訟
    ，雖不合於刑事訴訟法第487條第1項所定之要件，惟基於保
    障人民訴訟權，並兼顧原告之程序利益、實體利益及紛爭一
    次解決之訴訟經濟，應許原告得繳納裁判費，以補正起訴程
    式之欠缺（最高法院民事大法庭108年度台抗大字第953號裁
    定可資參照）。經查，本件被告涉過失傷害刑事犯罪，經本
    院109年度交易字第237號刑事判決有罪確定，則原告丁○○、
    乙○○、丙○○、方○○因被告犯罪而受損害，固得就己身人格法
    益之損害提起附帶民事訴訟，但關於原告甲○○財物損害部分
    ，僅屬過失毀損之民事不法行為，非屬因犯罪而受損害之人
    ，不得提起附帶民事訴訟，否則訴不合法。準此，原告乙○○
    、丙○○、方○○、丁○○起訴時聲明請求被告賠償新臺幣(下同)
    1,250,000元，經本院確認各原告之請求金額及聲明（詳後
    述），其中包含車輛修繕費、修車期間營業損失共901,000
    元，性質上屬於原告甲○○財物損失，即與刑事訴訟法第487
    條第1項規定未合。然依上開最高法院大法庭裁定意旨，應
    許原告甲○○得繳納裁判費，以補正起訴程式之欠缺，而原告
    甲○○就本件起訴已另行繳納裁判費，嗣追加起訴（詳後述）
    ，此有裁判費繳納收據在卷足憑，應認原告甲○○起訴程式之
    欠缺業經補正，合先敘明。
二、按訴狀送達後，原告不得將原訴變更或追加他訴。但有下列
    各款情形之一者，不在此限：…二、請求之基礎事實同一者
    。七、不甚礙被告之防禦及訴訟之終結者，民事訴訟法第25
    5條第1項第2款、第7款分別定有明文。又按不變更訴訟標的
    ，而補充或更正事實上或法律上之陳述者，非為訴之變更或
    追加，民事訴訟法第256條亦有明定。經查，原告乙○○、丙○○、方○○、丁○○提起本件刑事附帶民事訴訟，其起訴之聲明
    原為：「被告應賠償原告1,250,000元」(本院109年度交附
    民字第164號卷頁5），嗣經本院於民國110年4月16日、同年
    8月11日分別發函、當庭曉諭原告應按各人請求賠償之金額
    載明各人訴之聲明（按：另告以本件事故發生時原告丁○○駕
    駛之車輛係甲○○所有，原告甲○○車輛修理費、修理期間營業
    損失不包含在本件刑事附帶民事訴訟範圍），原告乙○○、丙○○、方○○、丁○○乃於110年5月10日、同年8月17日具狀更正
    聲明，並追加「甲○○」為本件原告，復將本件訴之聲明特定
    為：「1.被告應給付原告乙○○85,705元。2.被告應給付原告
    丙○○85,828元。3.被告應給付原告方○○85,857元。4.被告應
    給付原告丁○○91,610元。5.被告應給付甲○○901,000元。」
    （頁27至29、77至78、限閱卷），經核原告上開追加原告甲○○之部分，係基於同一車禍事故所生損害，且不甚礙被告之
    防禦及訴訟之終結，合於訴訟經濟，就其餘原告部分則係更
    正法律上之陳述，依上揭規定，均應予准許。
貳、實體部分：　　　　
一、原告主張：
(一)被告於108年12月5日上午7時23分許，駕駛車牌號碼000-000
    0號之租賃小客貨車，由基隆市中山區成功一路往安樂路1段
    方向行駛，行經中山一路與成功路交岔路口時，本應注意遵
    守燈光號誌，注意車前狀況，隨時採取必要之安全措施，依
    當時情形天候雖雨，但日間有自然光線，柏油路面無缺陷、
    無障礙物，視距良好，並無不能注意之情事，竟疏未注意及
    此，於號誌黃燈轉換紅燈之際，進入岔路口左轉彎，適有原
    告丁○○駕駛原告甲○○所有之車牌號碼000-0000號自用小貨車
    （下稱系爭車輛）並搭載乘客即原告方○○、乙○○、丙○○，由
    基隆市中山區西定高架橋往成功一路方向，行駛於外側右轉
    車道上，未依標線行駛（右轉）而直行，亦疏於注意車前狀
    況，行駛至上開岔路口，雙方因閃避不及發生碰撞，致原告
    丁○○受有頭部挫傷、左手挫傷等傷害，原告方○○受有臉部開
    放性傷口、左手肘挫傷、右膝部擦傷等傷害，原告乙○○受有
    頭部挫傷、下唇擦傷等傷害，原告丙○○受有頭部挫傷等傷害
    ，原告甲○○所有之系爭車輛亦受有損害。為此，爰依侵權行
    為之法律關係提起本件訴訟，請求被告賠償。並就各原告之
    賠償項次、金額分述如下：
  1.原告乙○○：其因上開事故受傷而共支出醫療費787元（計算
    式：340元＋447元），另請求精神慰撫金84,918元，合計85,
    705元。
  2.原告丙○○：其因上開事故受傷而共支出醫療費910元（計算
    式：340元＋570元），另請求精神慰撫金84,918元，合計85,
    828元。
  3.原告方○○：其因上開事故受傷而共支出醫療費939元（計算
    式：369元＋570元），另請求精神慰撫金84,918元，合計85,
    857元。
  4.原告丁○○：其因上開事故受傷而共支出醫療費6,692元（計
    算式：340元＋6,352元），另請求精神慰撫金84,918元，合
    計91,610元。
  5.原告甲○○：系爭車輛係原告甲○○所有，其因本件事故撞擊受
    損，支出修理費185,000元。又系爭車輛本係原告甲○○做工
    程使用之生財工具，故以系爭車輛受損期間即108年12月6日
    至110年5月26日之租車費用計算（以每日2,000元、每周工
    作5日計），受有營業損失716,000元。上開損失合計901,00
    0元。　　
(二)並聲明：
　1.被告應給付原告乙○○85,705元。
　2.被告應給付原告丙○○85,828元。
  3.被告應給付原告方○○85,857元。
  4.被告應給付原告丁○○91,610元。
  5.被告應給付原告甲○○901,000元。
二、被告答辯：
(一)本件事故業經交通部公路總局臺北區監理所基宜區車輛行車
    事故鑑定會鑑定，認定兩造均有過失。是原告至少應就本件
    事故負擔百分之50之過失責任。
(二)就原告請求之各項損害及金額，抗辯如下：
　1.醫療費：原告乙○○、丙○○、方○○僅提出醫療費之收據，惟未
    提出診斷證明以確認係同一事故所為，容有疑問。
　2.精神慰撫金：原告對本件事故之發生同有過失，渠等請求之
    精神慰撫金實屬過高。
　3.車輛修理費：原告甲○○僅提出估價單，未提出相關修繕細項
    及受損證明，請求自乏所據。　
　4.車輛受損之營業損失：原告甲○○固稱系爭車輛為其生財工具
    ，其因系爭車輛受損而受有營業損失，但實際上原告甲○○車
    種登記為自用小貨車，非營業用車，又未提出任何薪資證明
    或扣繳憑單，其請求亦難憑採。
(三)並聲明：原告之訴駁回。願供擔保，請准宣告免為假執行。
三、本院之判斷：
　　原告主張被告於108年12月5日上午7時23分許，駕駛車牌號
    碼000-0000號之租賃小客貨車，由基隆市中山區成功一路往
    安樂路1段方向行駛，行經中山一路與成功路交岔路口時，
    本應注意遵守燈光號誌，注意車前狀況，隨時採取必要之安
    全措施，依當時情形天候雖雨，但日間有自然光線，柏油路
    面無缺陷、無障礙物，視距良好，並無不能注意之情事，竟
    疏未注意及此，於號誌黃燈轉換紅燈之際，進入岔路口左轉
    彎，適有原告丁○○駕駛原告甲○○所有之系爭車輛並搭載乘客
    即原告方○○、乙○○、丙○○，由基隆市中山區西定高架橋往成
    功一路方向，行駛於外側右轉車道上，未依標線行駛（右轉
    ）而直行，亦疏於注意車前狀況，行駛至上開岔路口，雙方
    因閃避不及發生碰撞，致原告丁○○受有頭部挫傷、左手挫傷
    等傷害，原告方○○受有臉部開放性傷口、左手肘挫傷、右膝
    部擦傷等傷害，原告乙○○受有頭部挫傷、下唇擦傷等傷害，
    原告丙○○受有頭部挫傷等傷害。被告上開不法行為，業經本
    院刑事庭以109年度交易字第237號判決被告犯過失傷害罪，
    處拘役30日，如易科罰金，以1,000元折算1日確定等情，業
    經本院職權調取刑事偵審案卷全卷（含臺灣基隆地方檢察署
    109年度偵字第4488號卷附基隆市政府警察局第四分局刑事
    案件報告書檢附詢問筆錄、原告診斷證明書、道路交通事故
    現場圖、調查報告表㈠㈡、道路交通事故談話紀錄表、酒精測
    定紀錄表、道路交通事故肇事人自首情形紀錄表、交通事故
    初步分析研判表、監視器畫面擷圖、現場照片等件)，核閱
    無訛。被告雖不否認伊之車輛於前開時、地與系爭車輛發生
    碰撞，惟就本件事故之肇事原因比例及原告請求賠償之項目
    、金額各節，以前詞置辯，是兩造爭點為：一、本件事故之
    肇事原因及責任歸屬之比例為何？二、原告得請求被告賠償
    之項目、數額為何？現判斷如下：
(一)本件事故之肇事原因及責任歸屬比例：
  1.按故意或過失，不法侵害他人之權利者，負損害賠償責任；
    汽車、機車或其他非依軌道行駛之動力車輛，在使用中加損
    害於他人者，駕駛人應賠償因此所生之損害，民法第184 條
    第1 項前段、第191 條之2 前段分別定有明文。次按駕駛人
    應注意車前狀況及兩車並行之間隔，並隨時採取必要之安全
    措施。汽車行駛至交岔路口，其行進、轉彎，應遵守燈光號
    誌或交通指揮人員之指揮，遇有交通指揮人員指揮與燈光號
    誌並用時，以交通指揮人員之指揮為準。道路交通安全規則
    第94條第3項前段、第 102 條第1項第1款定有明文。次按指
    向線，用以指示車輛行駛方向。以白色箭頭劃設於車道上。
    本標線設於交岔路口方向專用車道上與禁止變換車道線配合
    使用時，車輛須循序前進，並於進入交岔路口後遵照所指方
    向行駛。道路交通標誌標線號誌設置規則第188條第1項亦有
    明定。揆諸上開道路交通事故調查報告表㈠㈡、道路交通事故
    現場圖、監視器畫面截圖照片及現場照片所示，本件事故發
    生當時天候雖雨，但日間有自然光線、柏油路面無缺陷、無
    障礙物且視距良好等情，並無不能注意之情事。惟查：　
　⑴被告於前揭時、地駕車上路，本應注意車前狀況，並隨時採
    取必要之安全措施，復遵守燈光號誌行車，且依當時之情形
    ，並無不能注意之情事，然被告竟疏未注意及之，致所駕車
    輛於前方路口號誌黃燈轉換紅燈之際，搶快進入岔路口左轉
    彎（成功一路往安樂路一段方向），且疏未注意對向來車，
    致撞擊對向（西定高架橋往成功一路方向）駛入同一岔路口
    之系爭車輛，造成原告乙○○、丙○○、方○○、丁○○各受有上開
    傷害，業如前述。從而，就本件事故之發生，被告確有過失
    ，應堪認定，且原告乙○○、丙○○、方○○、丁○○所受傷害、系
    爭車輛所受損害之結果與被告之駕車過失行為間，具有相當
    因果關係甚明。故被告因前開過失不法行為，造成原告受有
    身體之傷害及系爭車輛之損壞，被告自應負侵權行為損害賠
    償責任。
　⑵又原告丁○○於上揭時、地駕車自西定高架橋往成功一路方向
    行駛，亦應遵循上開交通規則行車。然原告丁○○於警詢時自
    陳：伊從西定高架橋外側車道往成功一路方向行駛，進入岔
    路口其車頭即與被告車輛車頭碰撞，伊車速約時速35公里，
    伊看到對方車輛時已快撞到而反應不及。就警方提示之監視
    器畫面，系爭車輛進入路口前號誌為黃燈，伊無意見等語（
    臺灣基隆地方檢察署109年度偵字第4488號卷頁10至11），
    並佐以上開卷附監視器翻拍畫面、現場照片(臺灣基隆地方
    檢察署109年度偵字第4488號卷頁57至60），均足徵原告丁○○斯時駕駛系爭車輛行駛於西定高架橋之外側車道（該車道
    上劃設白色右轉弧形箭頭，專供車輛右轉安樂路一段），而
    其於號誌黃紅變換之際駛入上開交岔路口，卻未右轉，而往
    成功一路方向直行，復未注意被告所駕車輛駛來，而與其發
    生碰撞，顯然原告丁○○駕駛系爭車輛未依車道標線行駛，又
    疏於注意車前狀況甚明，從而，原告丁○○就本件事故之發生
    亦同有過失，已堪認定。
　2.按損害之發生或擴大，被害人與有過失者，法院得減輕賠償
    金額，或免除之。前二項之規定，於被害人之代理人或使用
    人與有過失者，準用之。民法第217 條第1、3項定有明文。
    查本件交通事故尚經送請交通部公路總局臺北區監理所基宜
    區車輛行車事故鑑定會鑑定肇事因素，有交通部公路總局臺
    北區監理所109年10月5日北監基宜鑑字第1090259732號函暨
    檢鑑定意見書在卷可稽（頁67至73)。揆諸該鑑定意見書之
    鑑定意見為：原告丁○○駕駛自小貨車（即系爭車輛）行經行
    車管制號誌正常運作岔路口，未依指向標線指示行駛於號誌
    黃燈轉換紅燈之際進入岔路口，且疏未注意對向來車；被告
    駕駛租賃小客車，行經行車管制號誌正常運作岔路口，號誌
    黃燈轉換紅燈之際進入岔路口左轉彎，且疏未注意對向來車
    ，兩車同為肇事原因等語，亦與本院為相同之認定。足認兩
    造就本件事故之發生，確係同有過失。準此，本院審酌兩造
    肇事責任比例之高低，併參上開基隆市警察局交通事故資料
    、道路交通事故現場圖、現場監視器畫面擷圖、現場照片暨
    鑑定意見書等意見暨兩車實際碰撞位置等各項跡證，依肇事
    雙方原因力之強弱、過失之輕重據以考量，認定本件車禍之
    發生，原告丁○○應負百分之50之過失責任，被告應負百分之
    50之過失責任為適當。
(二)原告得請求被告賠償之項目、數額：
　　按不法侵害他人之身體或健康者，對於被害人因此喪失或減
    少勞動能力或增加生活上之需要時，應負損害賠償責任；不
    法侵害他人之身體、健康者，被害人雖非財產上之損害，亦
    得請求賠償相當之金額；負損害賠償責任者，除法律另有規
    定或契約另有訂定外，應回復他方損害發生前之原狀。第一
    項情形，債權人得請求支付回復原狀所必要之費用，以代回
    復原狀，民法第193條第1項、第195條第1項前段、第213條
    第1項、第3項分別定有明文。被告因過失不法行為肇生車禍
    ，致原告各受有身體之傷害及車輛之損壞，依上規定原告得
    向被告請求財產上及非財產上之損害賠償。茲就原告各項請
    求是否有理由，分別認定如下：
　1.醫療費：
　　原告乙○○、丙○○、方○○、丁○○因上開事故受傷，分別支出醫
    療費787元（計算式：340元＋447元）、910元（計算式：340
    元＋570元）、939元（計算式：369元＋570元）、6,692元（
    計算式：340元＋6,352元）等情，業據提出與其所述相符之
    基隆長庚紀念醫院醫療費收據數紙為憑（頁37至51）。至被
    告雖辯稱不知上開醫療單據是否與本件事故相關云云，然本
    件事故之發生致原告乙○○受有頭部挫傷、下唇擦傷，原告丙○○受有受有頭部挫傷，原告方○○受有臉部開放性傷口、左手
    肘挫傷、右膝部擦傷，原告丁○○受有頭部挫傷、左手挫傷等
    傷害，渠等除於事發當日至基隆長庚紀念醫院急診外，原告
    乙○○、丙○○、丁○○均因頭部受到撞擊而引發頭暈、頭脹或頭
    部受有其他擦挫外傷，故於108年12月9日至腦神經外科復診
    ；另原告方○○則因左肘部、右膝部有擦挫傷，故於108年12
    月9日及16日至骨科複診，均有本院職權調取上開原告就醫
    病歷附卷足憑（附於限閱卷內），堪認原告上開就醫紀錄，
    均與本件事故有相當因果關係，核屬必要支出，是原告乙○○
    、丙○○、方○○、丁○○因上開事故受傷，分別請求醫療費787
    元、910元、939元、6,692元，自屬有據，均應予准許。
　2.精神慰撫金：
　　按慰撫金之賠償須以身體或人格權遭遇侵害，使精神上受有
    痛苦為必要，其核給之標準固與財產上損害之計算不同，然
    非不可斟酌雙方身分資力與加害程度，及其他各種情形核定
    相當之數額（參最高法院51年台上字第223 號判例意旨）。
    查本件原告丁○○駕駛系爭車輛搭載原告即孫子乙○○、丙○○、
    媳婦方○○，復於上開時、地與被告車輛發生碰撞而致本件事
    故，上開原告乙○○、丙○○、方○○、丁○○均受有體傷，精神亦
    顯然受到相當痛苦，而原告乙○○、丙○○均係未成年人，尚屬
    年幼，且被告之駕駛行為係本件事故發生之肇事因素，又本
    院依職權調取兩造之財產及所得資料，併審酌兩造年齡、身
    分、社會經濟地位、肇事責任情形及原告所受傷勢、所受痛
    苦程度等一切情狀，認原告乙○○、丙○○、方○○、丁○○請求精
    神慰撫金各84,918元，尚屬過高，應各以60,000元、60,000
    元、50,000元、50,000元為當，逾此以外之請求，則屬無據
    ，應予駁回。　　　
  3.車輛修理費：
    按所謂請求賠償物被毀損所減少之價額，得以修復費用為估
    定標準，但以必要者為限，例如修理材料以新品換舊品，應
    予折舊（最高法院77年度第9次民事庭會議決議參照）。又
    依行政院106年2月3日台財稅字第10604512060 號函所頒之
    「固定資產耐用年數表」及行政院45年7 月31日台（45）財
    字第4180號令發布之「固定資產折舊率表」，車輛之耐用年
    數為5 年，依定率遞減法計算每年折舊率為千分之369，且
    最後1年之折舊額，加歷年折舊累計額，其總和不得超過該
    資產成本原額之10分之9 ，另參酌營利事業所得稅查核準則
    第95條第6 項規定，固定資產提列折舊採用定率遞減法則者
    ，以1 年為計算單位，其使用期限未滿1 年者，按實際使用
    之月數相當於全年之比例計算之，不滿1月者，以月計。原
    告甲○○主張系爭車輛因本件事故受損，維修費尚需185,000
    元，業據提出悍車汽車企業有限公司估價單、汽車新領牌照
    登記書等在卷可按（頁31至33），且經悍車汽車企業有限公
    司檢送較詳細之估價單附卷可稽（頁93）。經查，本院審酌
    上開估價單之金額總計185,000元，其中品名17至19部分，
    核屬無庸計算折舊之工資及烤漆，計52,700元；其餘品名1
    至16部分，均屬零件之更換，計132,300元。又系爭車輛之
    維修範圍與其因本件事故遭碰撞之受損位置相符，堪認上開
    修復項目所需之費用，均屬必要修復費用。又系爭車輛之維
    修費用，零件部分應予折舊，業如前述，核以系爭車輛出廠
    日期為89年3月，有上開牌照登記書為憑，距車禍發生之108
    年12月5日，其車齡已逾耐用年限，故就材料折舊應按新品
    價格百分之10計付為適宜，而實際扣除折舊後之零件費用應
    為13,230 元，加計工資等毋庸折舊之52,700元，應認系爭
    車輛之損害額為65,930元（計算式：13230＋52700）。則原
    告甲○○請求之系爭車輛維修費用，於65,930元之範圍內，為
    有理由，逾此範圍之請求，則不應准許。
　4.車輛受損之營業損失：
　　按損害賠償以填補損害為目的，如無損害即無賠償之可言（
    最高法院87年度台上字第2565號判決意旨參照）。又當事人
    主張有利於己之事實者，就其事實有舉證之責任，民事訴訟
    法第277 條前段定有明文。原告甲○○主張系爭車輛係其工程
    需用之生財工具，故系爭車輛受損期間即108年12月6日至11
    0年5月26日，原告甲○○受有營業損失，如以租車費用計算（
    每日2,000元、每周工作5日計），其損失716,000元云云，
    惟就車輛受損期間及其職業、收入等節，均未提出任何證據
    供核，且為被告所否認。本院再就此職權詢問開立系爭車輛
    維修估價單之悍車汽車企業有限公司，該公司則復稱：系爭
    車輛並未經該公司修繕等語（頁91），佐以原告甲○○到院自
    承：系爭車輛並未修繕，牌照亦已逾檢註銷，伊本來沒有要
    告對方，因遭對方求償，所以興訟等語（頁78、102），則
    原告甲○○未就其係因車輛受損造成營業損失之事提出證據加
    以證明，徒空言主張，本院礙難准許。
　5.是以，本件原告各得請求之賠償金額分別為：　
　⑴原告乙○○：60,787元(計算式：醫療費787元＋精神慰撫金60,0
    00元)。
　⑵原告丙○○：60,910元(計算式：醫療費910元＋精神慰撫金60,0
    00元)。
　⑶原告方○○：50,939元(計算式：醫療費939元＋精神慰撫金50,0
    00元)。
　⑷原告丁○○：56,692元(計算式：醫療費6,692元＋精神慰撫金50
    ,000元)。
　⑸原告甲○○：車輛維修費65,930元。　　
(三)又本院斟酌雙方過失之程度，認就本件事故之發生，原告丁○○應負百分之50之過失責任；被告則應負百分之50之過失責
    任，業經認定如上。是依此計算，被告應賠償原告之金額，
    應按原告丁○○之過失比例減輕50%，則原告得分別請求之賠
    償金額各為：原告乙○○30,394元（計算式：60787×50%，元
    以下四捨五入，下同）、丙○○30,455元（計算式：60910×50
    %）、方○○25,470元（計算式：50939×50%）、丁○○28,346元
    （計算式：56692×50%）、甲○○32,965元（計算式：65930×5
    0%）。
四、綜上所述，原告依侵權行為之法律關係，請求被告給付原告
    原告乙○○30,394元、丙○○30,455元、方○○25,470元、丁○○28
    ,346元、甲○○32,965元，為有理由，應予准許，逾此範圍之
    請求，尚屬無據，應予駁回。
五、本件事證已臻明確，兩造其餘攻擊、防禦方法及舉證，經本
    院審酌後，認對於判決結果均無影響，爰不一一論述，併此
    指明。
六、本件係刑事附帶民事訴訟，而由本院刑事庭移送民事庭，依
    法本不需徵收裁判費，惟就追加原告甲○○請求財產上損害90
    1,000元部分，依法應繳納裁判費9,910元，然原告共繳裁判
    費13,375元，其中3,465元係屬溢繳，應予退還。
七、本件係就民事訴訟法第427條第1項規定之適用簡易訴訟程序
    所為被告部分敗訴之判決，依民事訴訟法第389條第1項第3
    款之規定，應依職權宣告假執行；併按同法第392條第2項規
    定，依被告之聲請，爰宣告被告得預供擔保而免為假執行。
八、據上論結，原告之訴為一部有理由，一部無理由，依民事訴
    訟法第436條第2項、第79條、第389條第1項第3款、第392條
    第2項之規定，判決如主文。
中    華    民    國   110    年    11    月    11    日
                  基隆簡易庭法  官  曹庭毓  
以上正本係照原本作成。
如不服本判決，應於判決送達後20日內向本庭提出上訴狀（須按
他造當事人之人數附繕本）；如委任律師提起上訴者，應一併繳
納上訴審裁判費。
中    華    民    國   110    年    11    月    11    日
                            書記官  黃婉晴